【裁判字號】    97,交聲,455
【裁判日期】    970512
【裁判案由】    聲明異議
【裁判全文】
臺灣臺中地方法院交通事件裁定         97年度交聲字第455號
原處分機關  交通部公路總局臺中區監理所
聲明異議人  甲○○
即受處分人
上列受處分人因違反道路交通管理處罰條例案件，對於交通部公
路總局臺中區監理所中華民國97年1月7日所為之處分（中監違字
第裁60－GD0000000號裁決書），聲明異議，本院裁定如下：
    主    文
異議駁回。
    理    由
一、聲明異議人即受處分人甲○○ (下稱受處分人)聲明異議意
    旨略以：受處分人於民國九十六年十月十五日十一時四十九
    分許，行經精誠十二街五四號前方時，行進間為了閃避後方
    來車並尋找停車位導致無意間本人所開之貨車右後方角與對
    方左前方角車燈輕微擦撞，但因為貨車死角比較多，而且前
    方有花盆路霸擋住前行，以致後退後前行離開並未發現碰撞
    ，所以在未發現碰撞而離開現場，經由警方告知而得知，本
    人當時曾跟警方表示如有任何我所造成之傷害，我願賠償任
    何損失，但承辦員警並不給任何聯絡方式，並且故意拖延本
    人與對方和解之誠意，只是輕微擦撞，如有當下發現本人一
    定立即處理，但事情已經發生本人也希望能不造成對方行車
    之不便，後來對方來電告知我住址，本人隔天也馬上帶和解
    書跟現金三千元以茲和解，並修復車輛，本人只是未發現擦
    撞而離開，但承辦員警一直執意要開肇事逃逸之罰單，希望
    承辦主管能給予本人適當之處理云云。
二、按汽車駕駛人駕駛汽車肇事，無人受傷或死亡而未依規定處
    置者，處新臺幣（下同）一千元以上三千元以下罰鍰；逃逸
    者，並吊扣其駕駛執照一個月至三個月，道路交通管理處罰
    條例第六十二條第一項定有明文。經查：
(一)受處分人確有於上揭時、地因駕車不慎與莊湘茹停放於臺中
    市○○○○街二十一號前之ＲＪ—八五七六號自用小客車前
    車頭左側處發生碰撞，受處分人並未下車逕行離開現場，亦
    未報警處理等情，業據受處分人於本院訊問時直承屬實，核
    與證人莊湘茹於警詢中證述情節相符，復有卷附之臺中市警
    察局Ａ三類道路交通事故調查報告表、道路交通事故現場圖
    、交通事故談話紀錄表、臺中市○○○○○道路交通事故肇
    事逃逸追查表、交通事故補充資料表、臺中市○○○道路交
    通事故照片黏貼紀錄表及錄影光碟一片在卷可考，並經本院
    會同受處分人當庭勘驗錄影光碟無誤，已足認定。
(二)受處分人雖辯稱：因為貨車死角比較多，而且前方有花盆路
    霸擋住前行，以致伊後退後前行離開時均未發現碰撞，伊是
    因未發現有發生碰撞才離開現場云云。然查：本件碰撞發生
    後，自小貨車Ｈ九—九八四三肇事時，於現場停留數秒後倒
    車行駛，再開車向前直行逃逸，亦有臺中市○○○○○道路
    交通事故肇事逃逸追查表、警察職務報告各一份在卷可按。
    且受處分人當時駕駛自小貨車Ｈ九—九八四三操作路邊停車
    ，車身右側與自小客車ＲＪ—八五七六左前葉子板處碰撞，
    造成ＲＪ—八五七六左前葉子板處板金凹損、左方向燈整組
    向前脫落，亦有照片七張在卷可稽，足見本件車損並非輕微
    擦撞造成。準此，當時二車發生碰撞時顯然應有發生撞擊之
    聲響，則當時在車內之受處分人豈有不知發生擦撞之理。再
    參之車子倒車行駛時，一般視線所及為車後及車後左右兩側
    之狀況，自小客車ＲＪ—八五七六左前葉子板處板金凹損、
    左方向燈整組向前脫落，車損明顯，且車損位置於受處分人
    右後方大約五公尺左右，一般人以目視均能發現，受處分人
    稱其未察覺車禍之發生，亦難憑採。
(三)綜上所述，受處分人空言辯稱：伊沒有發現肇事，所以沒有
    肇事逃逸云云，要係事後卸責之詞，不足採信。從而，原處
    分機關以受處分人有違反道路交通管理處罰條例第六十二條
    第一項之規定，而裁處受處分人罰鍰三千元並吊扣駕駛執照
    三個月，施以道安講習，並無不合，本件異議為無理由，應
    予駁回。
三、據上論斷，應依道路交通管理處罰條例第八十七條第二項，
    道路交通案件處理辦法第十九條，裁定如主文。
中    華    民    國    97    年    5     月    12    日
                      交通法庭  法  官  江  奇  峰
上正本證明與原本無異。
如不服本裁定應於送達後五日內向本院提出抗告狀。
                                書記官  江  慧  貞
中    華    民    國    97    年    5     月    12    日


司法院資訊處製作；財團法人民間司法改革基金會備份。
